臺灣士林地方法院刑事判決　　　　　　　99年度訴緝字第32號
公　訴　人　臺灣士林地方法院檢察署檢察官
被　　　告　陳健生
指定辯護人　本院公設辯護人姜惠如
上列被告因偽造貨幣案件，經檢察官提起公訴（臺灣士林地方法
院檢察署89年度偵字第10175 號）及聲請併案審理（臺灣板橋地
方法院檢察署90年度偵字第2359號、91年度偵字第5610號），本
院判決如下：
    主  文
陳健生意圖供行使之用，而偽造幣券，處有期徒刑參年。扣案偽
造面額壹仟元新臺幣紙鈔成品參張及正、背面半成品各貳張（偽
造紙鈔號碼均為GQ668897VB）、舊版偽造面額壹仟元新臺幣紙鈔
正、背面半成品各壹張（偽造紙鈔號碼均為DN342193EX）均沒收
。
其餘被訴部分免訴。
    事  實
一、陳健生於民國89年10月間，依不詳跳蚤雜誌刊登之「錢換錢
    一比三、一比五、一比十」之販售偽鈔廣告，與真實姓名年
    籍不詳之成年男子聯絡後，意圖供行使之用，於同年月24日
    匯款新臺幣（下同）2 千元予對方，而於次日買受尚未裁剪
    完成，不具偽鈔性質，以一般電腦列印紙張排列一起之新版
    偽造面額壹仟元新臺幣紙鈔正、背面各5 張（偽造紙鈔號碼
    均為GQ668897VB）、舊版偽造面額壹仟元新臺幣紙鈔正、背
    面各1 張（偽造紙鈔號碼均為DN342193EX）後，為使該等尚
    未剪裁完成之紙幣更近似於真幣而易於使用，自行以刀具、
    鉛筆、膠水等物（均未扣案）加以裁切、描繪浮水印及黏貼
    而偽造之。嗣於同年月27日凌晨1 時許，在宜蘭縣羅東鎮○
    ○路75號前為警查獲，並扣得偽造之新版一千元紙鈔成品3
    張（偽造紙鈔號碼均為GQ668897VB）、正、背面半成品各2
    張（偽造紙鈔號碼均為GQ668897VB）、舊版之1 千元紙鈔正
    、背面半成品各1 張（偽造紙鈔號碼均為DN342193EX）等物
    。
二、案經宜蘭縣警察局羅東分局報告臺灣士林地方法院檢察署檢
    察官偵查起訴。
    理  由
壹、有罪部分：
一、證據能力部分：
    本件雙方所提出經本院加以審酌之下列相關書面供述證據，
    業經檢察官、被告陳健生及辯護人於準備程序均不爭執其證
    據能力並同意作為證據（見本院卷第34頁背面），且於言詞
    辯論終結前未聲明異議，本院審酌該等書面陳述作成之情況
    ，核無違法取證或其他瑕疵，且與待證事實具有關聯性，認
    為以之作為證據為適當，依刑事訴訟法第159 條之5 規定，
    亦得採為證據。
二、經查：
  (一)上揭犯罪事實，業據被告於警詢、偵訊及本院審理中均坦認
    不諱，供陳：警方於89年10月27日凌晨1 時，在羅東鎮○○
    路75號前在伊身上扣得之偽造新版1 千元紙鈔3 張，半成品
    2 張及舊版1 千元紙鈔半成品1 張等物均為伊所有，是伊依
    跳蚤雜誌「換錢換一比三、一比五、一比十」之廣告與對方
    聯絡後，於89年10月24日匯款2 千元至對方指定之帳號以購
    買6 千元之偽鈔，對方收到匯款後，就將這些偽造之千元紙
    鈔寄給伊，伊於89年10月25日收到2 大張排在電腦列印紙上
    之偽鈔後，再自己加工裁切黏貼、描繪浮水印，但對方的聯
    絡電話及指定帳戶為何伊均已忘記了，且因這些偽造紙鈔很
    粗糙，伊都不敢使用等語（見臺灣士林地方法院檢察署89年
    度偵字第10175 號卷【下稱偵卷A 】第6 至8 、16、17頁、
    本院卷第12頁背面、第34頁背面、第61頁背面、第92頁背面
    ），且扣案之偽造新版1 千元紙鈔成品3 張、正、背面半成
    品各2 張、舊版1 千元紙鈔正、背面半成品各1 張，經送請
    中央銀行發行局鑑定結果，認該等鈔券均屬偽鈔，係以彩色
    噴墨方式仿印，無隱藏字及凹版印紋凸起效果，紙質與真鈔
    不同，其中新版偽鈔之水印以灰色墨在兩張紙間仿印，安全
    線以紫色金屬線夾於兩張紙間，再將正面紙張切割鏤空露出
    金屬線段仿造，無折光變色效果；正面左下角之「1000」面
    額數字，無折光變色效果；舊版偽鈔則無安全線及水印等情
    ，有該局90年3 月8 日（90）台央發字第030016413 號函文
    1 份附卷可稽（見本院90年度訴字第10號卷【下稱前案卷】
    第12、13頁），且經本院當庭勘驗該等偽鈔，其中1 張鈔票
    成品左下角已有正背面掀起分離情形，可看出中間有以鉛筆
    描繪之痕跡（見本院卷第94頁背面），堪認其自白與事實相
    符。至其於本院準備程序中雖曾另稱：伊依雜誌廣告共與對
    方見過2 次面，第2 次花了2 千元共向對方買了8 張偽鈔，
    對方還另外送伊1 張千元偽鈔等語（見本院卷第12頁背面）
    ，惟亦稱其就第1 次與對方會面時有無購買偽鈔、對方所附
    贈之偽鈔為新版為舊版等節均已印象模糊，且此部分情節核
    與其於警詢、偵訊所述及所扣得之偽鈔數量不符，參以本件
    案發日期為89年間，被告於本院準備程序所述，容因時間間
    隔逾10年而有記憶不清、混淆之處，自應以其於距離案發時
    間較接近之89、90年間之供述及扣案之偽鈔數量為準，附予
    敘明。
  (二)公訴人雖認被告之行為係犯修正前刑法第196 條第1 項意圖
    供行使之用而收集偽造貨幣罪嫌，惟按妨害國幣懲治條例第
    3 條第1 項偽造幣券罪，並不以所偽造之幣券與真幣券完全
    相同為必要，以彩色影印方式印製幣券，外觀上足以使人誤
    為真鈔即為已足，即屬既遂（參考最高法院88年度台上字第
    5775號、89年度台上字第6662號裁判意旨），易言之，偽造
    之幣券，僅須與真幣類同，足使一般人誤信為真正之幣券，
    罪即成立，原不必與真幣完全相同，其方法為何，則無限制
    ，只須著手於偽造幣券，而有與真幣類同之物品完成即可。
    亦即方法得隨人類科技之進步而有不同，當今印表機已甚普
    及，如以彩色多功能機器影印偽造幣券，而產生與真幣類同
    ，足使一般人誤信為真正之幣券，犯罪即行成立，最高法院
    94年度台上字第4374號判決意旨可資參佐。況偽鈔之製作品
    質本不可能與真鈔完全相同，故有意製造偽鈔者，若基於其
    技術、製作成本等考量，致所製作之偽鈔欠缺特定防偽特徵
    ，僅屬其偽造技術良窳與否之問題，倘所製造之偽鈔，已具
    近似真鈔之外觀，外觀上足以使人誤為真鈔，而有於坊間流
    通之可能，即屬偽造既遂。而偽造幣券必然須將所偽造之物
    裁剪與真幣相同，否則即難以使一般人誤信為真正之幣券，
    故剪裁偽造之紙幣當然為偽造之階段行為。經查：被告於本
    院準備程序及審理中均自承其購入的偽鈔是一起排在電腦列
    印紙張上，其自己再加以裁切、描繪浮水印、黏貼等情，業
    如前述，足見被告當時所購買之偽鈔尚屬未裁剪完成之紙張
    ，如持之對外使用，無法使一般人誤信為真正之幣券，故其
    所購得的電腦列印紙張上之偽鈔，尚難認屬偽鈔性質。被告
    事後自行將所購得之偽鈔加以裁切黏貼，並自行以鉛筆描繪
    浮水印以摹擬真正紙幣上之防偽措施，已屬偽造紙幣之行為
    無疑，其犯行堪予認定。
三、按行為後法律有變更者，適用行為時之法律。但行為後之法
    律有利於行為人者，適用最有利於行為人之法律，刑法第2
    條第1 項定有明文。本件被告行為後，刑法總則編於94年2
    月2 日修正公布後，於95年7 月1 日正式施行，而刑法第2
    條第1 項固修正為「行為後法律有變更者，適用行為時之法
    律，但行為後之法律有利於行為人者，適用最有利於行為人
    之法律」，此乃為與刑法第1 條罪刑法定主義相互契合，而
    貫徹法律禁止溯及既往原則，係規範行為後法律變更所生新
    舊法律比較適用之準據法，故刑法第2 條第1 項雖經修正，
    但因屬適用法律之準據法，本身即無所謂比較新舊法之問題
    ，應逕適用裁判時之修正施行後刑法第2 條之規定以決定適
    用之刑罰法律；再按行為後刑法條文經修正，惟無有利、不
    利情形者，非屬法律之變更，應依一般法律適用原則，適用
    裁判時法（最高法院95年第21次刑事庭會議決議）。查修正
    前刑法第33條第5 款規定「罰金：（銀元）一元以上」，復
    依罰金罰鍰提高標準條例第1 條前段規定提高為10倍，折算
    新台幣為30元；修正後刑法第33條第5 款規定「罰金：新臺
    幣一千元以上，以百元計算之」；有關罰金刑最低度刑之規
    定已有修正，經比較後，以舊法有利於被告，而被告所涉之
    妨害國幣懲治條例第3 條第1 項亦有罰金刑之規定，自應適
    用行為時法。至刑法第59條部分，修正前規定「犯罪之情狀
    可憫恕者，得酌量減輕其刑。」，修正後規定「犯罪之情狀
    可憫恕者，認科以最低度刑仍嫌過重者，得酌量減輕其刑。
    」，其僅屬法院就刑之酌減審認標準見解之明文化文字修正
    ，對被告並無有利不利情形，非屬法律變更，依照前揭最高
    法院95年第21次刑事庭會議決議，應適用裁判時法。
四、按中華民國貨幣由中央銀行發行之，中央銀行法第13條定有
    明文。中央銀行基於上揭條文意旨，於89年1 月26日公布中
    央銀行發行新臺幣辦法，而依該辦法第2 條、第5 條第1項
    分別規定，中華民國貨幣為新臺幣；新臺幣不得偽造、變造
    、故意毀損，亦不得仿造或販賣、公開陳列其仿造品。違者
    ，依妨害國幣懲治條例及其他有關規則處罰。且按妨害國幣
    懲治條例第1 條第1 項規定，本條例所稱之國幣，係指中華
    民國境內，由中央政府或其授權機關所發行之紙幣或硬幣，
    而中央銀行於50年7 月1 日在臺復業後，即已委託臺灣銀行
    發行新臺幣，自是時起，新臺幣即已具有國幣之功能，如有
    偽造、變造之行為，應依妨害國幣懲治條例治罪，此觀司法
    院大法官會議51年12月19日釋字第99號解釋自明，是妨害國
    幣懲治條例第3 條第1 項之偽造幣券罪，係刑法第195 條第
    1 項偽造變造通用貨幣罪之特別規定，屬法律競合中特別法
    與普通法之關係，依特別法優先於普通法適用之原則，應依
    妨害國幣懲治條例第3 條第1 項之偽造幣券罪處斷（此條項
    之罪自被告行為後迄今並無任何修正）。核被告所為，係犯
    妨害國幣懲治條例第3 條第1 項之偽造幣券罪，公訴意旨認
    被告係犯修正前刑法第196 條第1 項意圖供行使之用而收集
    偽造幣券罪，容有未洽，而其起訴之基礎事實同一，本院自
    得變更起訴法條。又本件扣案之偽鈔成品部分在外觀上已足
    以使人誤為真鈔，被告偽造偽鈔行為應認已達於既遂階段。
    且偽造貨幣之行為，係由行為人以單一之犯意、單一之行為
    ，持續侵害一個法益，縱令在未完成偽幣外觀前，其各個舉
    動已與該罪之構成要件完全相符，然在行為人主觀上對其各
    個舉動，不過為犯罪行為之一部分，無先後次序可分，非可
    獨立成罪，應為單純一罪之繼續犯；所為偽造幣券半成品部
    分，為偽造幣券犯行之一部分，與偽造幣券既遂犯行部分為
    事實上之一罪關係，不另論以偽造幣券未遂罪（參考最高法
    院93年度台上字第2426號判決意旨）。被告意圖供偽造貨幣
    之用，而收受以電腦列印紙所列印包含數張偽鈔正反面之原
    料，係屬偽造幣券之前階段行為，應為其後偽造幣券之後階
    段行為所吸收，不另論罪。又妨害國幣懲治條例第3 條第1
    項之罪之法定刑度為無期徒刑或5 年以上有期徒刑之罪，然
    查被告係就他人已先行偽造列印之半成品再行以原始裁切、
    描繪、黏貼手法加工偽造，情節與設有精密設備大量印製偽
    鈔之經濟重犯有輕重之別，且其所偽造之偽鈔數量尚非甚鉅
    ，亦未持以實際使用，未對社會金融秩序造成嚴重損害，且
    其並無重大金融犯罪之前案紀錄，有臺灣高等法院被告前案
    紀錄表在卷可稽，本院認其等所為固係違法，然犯罪情節尚
    屬輕微，並非情無可憫，縱宣告法定最低刑度，猶嫌過重，
    爰依刑法第59條規定減輕其刑。爰審酌被告為供行使之用，
    偽造貨幣，對國家幣券管理正確性顯生危害，惟念其犯後坦
    認犯行，並未實際使用偽造鈔券，暨其品行、智識程度、手
    段等一切情狀，量處如主文所示之刑。至被告上開犯罪日期
    雖在96年4 月24日以前，惟本院所量處之刑度已逾1 年6 月
    ，且其前於90、91年間多次經通緝，迄99年4 月至8 月間始
    自行到案或經緝獲到案，有臺灣高等法院通緝紀錄表1 份在
    卷可稽，依中華民國九十六年罪犯減刑條例第3 條第1 項第
    11款、第5 條規定，不得減刑，附予敘明。
五、沒收部分：
  (一)按犯意圖供行使之用，而偽造幣券罪者，其偽造之幣券，不
    問屬於犯人與否，固應依妨害國幣懲治條例第 6條之規定宣
    告沒收，但所謂偽造之幣券，以客觀上已達於足以使人誤認
    為真幣者為限；苟其尚未偽造完成而不具有幣券之外觀者，
    則不在得依上開規定諭知沒收之列（參考最高法院88年度台
    上字第7218號判決意旨）。又偽造、變造之通用貨幣、紙幣
    、銀行券，不問屬於犯人與否，沒收之，刑法第200 條前段
    定有明文。妨害國幣懲治條例第6 條之規定係刑法第200 條
    之特別規定，於同時該當二者之情形者，應優先適用妨害國
    幣懲治條例第6 條之規定。查扣案新版1 千元紙鈔成品3 張
    （偽造紙鈔號碼均為GQ668897VB），均係偽造之幣券，不問
    屬於被告與否，應依妨害國幣懲治條例第6 條之規定，宣告
    沒收。
  (二)又供偽造幣券所用之器械原料等物之沒收，妨害國幣懲治條
    例並無規定，應引用刑法第11條，依刑法第38條第1項第2款
    規定予以沒收，最高法院65年度第7 次刑庭庭推總會議決定
    (一)決議可資參照；而按從刑附屬於主刑，除法律有特別規定
    者外，依主刑所適用之法律（最高法院95年第8 次刑事庭會
    議決議參照），又刑法第38條雖亦於前揭修法中修正，但該
    條第1 項第2 款並未修正，至該條第3 項將第1 項第2 款得
    沒收之物，由屬於「犯人」為限，修正為屬於「犯罪行為人
    」為限，僅屬用語之明確化，含義仍屬相同，故無因法律變
    更而比較新舊法之問題，應適用現行刑法規定。查本件扣案
    新版1 千元紙鈔正、背面半成品各2 張（偽造紙鈔號碼均為
    GQ668897VB）及舊版之1 千元紙鈔正、背面半成品各1 張（
    偽造紙鈔號碼均為DN342193EX），外觀上尚未達於足以使人
    誤認為真幣之程度，揆諸前開說明，自非屬妨害國幣懲治條
    例第6 條所規定應予沒收之範圍，惟該等千元偽鈔半成品，
    均屬被告犯妨害國幣懲治條例第3 條第1 項之偽造幣券罪所
    用之物，且係被告所有，業經被告陳述在卷，均依刑法第38
    條第1 項第2 款規定沒收之。至其餘被告用以裁切、黏貼、
    描繪偽鈔之刀具、膠水、鉛筆等物，僅為日常生活用品性質
    ，並非違禁物，亦未扣案，為免日後執行困難，爰均不宣告
    沒收，附此敘明。
參、免訴部分：
一、公訴意旨另以：被告陳健生於89年10月15日見跳蚤雜誌刊登
    之「為你解決疑難雜症」廣告後，便打電話與對方（年籍姓
    名不詳）聯絡，雙方基於變造身分證之共同犯意，由陳健生
    匯款5 千元及自己之相片2 枚予對方後，由對方將林明德身
    分證之相片換貼為陳健生之相片而變造之，完成後再寄回予
    陳健生，足以生損害於林明德；被告陳健生又於同年月中旬
    ，在台北縣SOGO百貨公司旁之7-ELEVEN商店內，見陳茂通遺
    失之身分證一枚，竟意圖為自己不法之所有而侵占入己。因
    認被告另涉犯修正前刑法第212 條之變造特種文書罪嫌及第
    337 條侵占遺失物罪嫌。
二、按時效完成者，應諭知免訴之判決，並得不經言詞辯論為之
    ，刑事訴訟法第302 條第2 款、第307 條分別定有明文。又
    按行為後法律有變更者，適用行為時之法律，但行為後之法
    律有利於行為人者，適用最有利於行為人之法律，95年7 月
    1 日修正施行之刑法第2 條第1 項定有明文。本條規定係關
    於新舊法比較適用之準據法，其本身無關行為可罰性要件之
    變更，故於95年7 月1 日刑法部分條文修正施行後，如有涉
    及比較新舊法之問題，即應逕依修正後刑法第2 條第1 項規
    定，為「從舊從輕」之比較（參見最高法院95年度第8 次刑
    事庭會議決議意旨）。查被告行為後，刑法第80條關於追訴
    權消滅時效之規定，修正前刑法第80條原規定：「追訴權，
    因下列期間內不行使而消滅：（一）死刑、無期徒刑或10年
    以上有期徒刑者，20年。（二）3 年以上10年未滿有期徒刑
    者，10年。（三）1 年以上3 年未滿有期徒刑者，5 年。（
    四）1 年未滿有期徒刑者，3 年。（五）拘役或罰金者，1
    年。前項期間自犯罪成立之日起算。但犯罪行為有連續或繼
    續之狀態者，自行為終了之日起算」，而修正後刑法第80條
    則規定：「追訴權，因下列期間內未起訴而消滅：（一）犯
    最重本刑為死刑、無期徒刑或10年以上有期徒刑之罪者，30
    年。（二）犯最重本刑為3 年以上10年未滿有期徒刑之罪者
    ，20年。（三）犯最重本刑為1 年以上3 年未滿有期徒刑之
    罪者，10年。（四）犯最重本刑為1 年未滿有期徒刑、拘役
    或罰金之罪者，5 年。前項期間自犯罪成立之日起算。但犯
    罪行為有繼續之狀態者，自行為終了之日起算」。本件被告
    涉犯之修正前刑法第212 條之變造特種文書罪嫌及第337 條
    侵占遺失物罪嫌，其法定刑分別為1 年以下有期徒刑、拘役
    或銀元300 元以下罰金及銀元500 元以下罰金，是依修正前
    刑法第80條之規定，追訴權時效期間分別為5 年、1 年，修
    正後之刑法第80條則將追訴權時效期間各提高為10年、5 年
    ，經比較新舊法之結果，自以被告行為時之修正前刑法第80
    條規定對被告較為有利，是依刑法第2 條第1 項前段之規定
    ，本件應適用被告行為時之修正前刑法第80條規定，則關於
    追訴權時效之停止進行，及其期間、計算，應一體適用修正
    前刑法第83條之規定，合先敘明。
三、經查，本件公訴人認被告涉犯上開刑法第212 條之變造特種
    文書罪嫌及第337 條侵占遺失物罪嫌，而於89年10月30日經
    臺灣士林地方法院檢察署檢察官開始偵查，嗣於89年12月19
    日提起公訴，至90年1 月4 日繫屬本院，惟被告於本院審理
    時逃匿，經本院於90年6 月8 日發布通緝後，被告經通緝到
    案，於90年7 月12日撤銷通緝，嗣又於本院審理中逃匿，再
    經本院於90年10月29日發布通緝，至99年7 月20日始因被告
    自行到案而撤銷通緝等情，有臺灣士林地方法院檢察署收文
    戳印、臺灣士林地方法院檢察署檢察官起訴書、本院收文戳
    印及通緝書等件在卷可稽（見偵卷A第2 、22頁、前案卷第2
    、40、64、104 頁、本院卷第26頁），故本件追訴權時效因
    被告逃匿致審判之程序不能繼續，而停止其進行。又被告所
    犯之上開變造特種文書及侵占遺失物罪名，依修正前刑法第
    80條第1 項第3 款、第4 款、第83條之規定，其追訴權時效
    期間分別為6 年3 月、1 年3 月，而自檢察官於89年10月30
    日開始實施偵查日起至本院90年6 月8 日發布通緝日止，此
    段期間檢察官及本院乃依法行使追訴及審判之程序，依司法
    院大法官會議釋字第138 號解釋，此時追訴權既無不行使之
    情形，自不生時效進行之問題。是本件追訴權時效自被告最
    後行為時之89年10月15日起算，分別加計前揭6 年3 月、1
    年3 月追訴權時效期間，及公訴人自89年10月30日開始偵查
    迄至90年6 月8 日本院發布通緝期間之7 月又11日，再扣除
    89年12月19日公訴人提起公訴至90年1 月4 日案件繫屬於本
    院之16日，故本件被告所涉犯前揭變造特種文書及侵占遺失
    物罪之追訴權時效在被告於99年7 月20日撤銷通緝前，已各
    於96年8 月10日、91年8 月10日即告完成，是被告此部分犯
    罪之追訴權時效既均已完成，揆諸前開說明，爰均為免訴判
    決之諭知。
肆、不另為無罪諭知部分：
一、臺灣板橋地方法院檢察署90年度偵字第2359號、91年度偵字
    第5610號聲請併辦意旨另以：被告陳健生承前揭經論罪科刑
    部分之為行使之用而收集偽造貨幣之概括犯意，另於不詳時
    地收集偽造之1 千元紙鈔成品3 張、半成品4 張，並於90年
    1 月間將該等偽鈔放置在其友人陳銘欽、謝佳錡位於臺北縣
    中和市○○路35巷1 弄36號2 樓之住處。嗣經警於90年1 月
    17 日16 時許，在上址搜索查扣該等偽造貨幣。因認被告涉
    犯刑法第196 條第1 項意圖供行使之用收集偽造貨幣罪嫌。
二、公訴人認被告涉犯上開犯行，無非係以：(一)證人陳銘欽、謝
    佳琦於警詢及偵訊中之證述；(二)扣案之偽造之1 千元紙鈔成
    品3 張、半成品4 張及中央銀行發行局90年12月22日（90）
    台央發字第030016330 號函文之鑑定結果，為其論據。訊據
    被告則否認犯行，辯稱：伊確實於89年底至90年初常去友人
    陳銘欽上開住處施用毒品，但伊依雜誌向對方購買的偽鈔沒
    有那麼多張，在陳銘欽住處查扣的偽鈔不是伊買的，與伊無
    關等語（見本院卷第34頁背面、第61頁背面、第92頁背面、
    第94頁背面）。經查，警方於陳銘欽上開住處查扣之千元偽
    鈔成品3 張及半成品4 張，經送中央銀行發行局鑑定結果，
    認係以彩色噴墨方式仿印，無隱藏字及凹版印紋凸起效果，
    紙質與真鈔不同，水印以灰色墨印在正面紙張後面再與背面
    紙張裱合而成，無白水印；安全線以紫色金屬線夾於兩張紙
    間，再將正面紙張切割鏤空露出金屬線段仿造，無折光變色
    效果；正面左下角之「1000」面額數字，無折光變色效果，
    而均屬偽鈔等情，固有該局90年12月22日（90）台央發字第
    030016330 號函文1 份附卷可稽（見臺灣板橋地方法院檢察
    署90年偵字第2359號卷【下稱偵卷B 】第25頁）；惟查證人
    陳銘欽於警詢、偵訊中稱：警方於90年1 月17日在伊住處查
    獲的千元偽鈔成品3 張及半成品4 張，伊也不知道這些東西
    是誰的，因為來伊房間找伊的朋友很多，最近有一個住內湖
    、綽號小陳的朋友有來住過伊家等語（見偵卷B 第5 至7 頁
    、第17頁背面），證人謝佳琦於警詢、偵訊中證稱：伊不知
    道在陳銘欽家扣到的千元偽鈔是誰的，好像是從陳銘欽的朋
    友那邊拿來的，可能是一名綽號小陳的，因為小陳常到陳銘
    欽家等語（見偵卷B 第8 頁背面、第10頁背面、第18、22、
    29頁），核其二人前後所言，顯見其等均未能確定偽鈔來源
    ，僅自行臆測係其中一名曾到陳銘欽住處、綽號小陳或阿華
    之人所有，已難遽認該等偽造確為被告所有；至證人陳銘欽
    嗣於偵訊中雖證稱：偽鈔是綽號阿華的人帶來的等語（見偵
    卷B 第30頁背面），惟並未經檢察官提示被告檔案照片供其
    指認是否為「阿華」，而證人謝佳琦於偵訊中經檢察官提示
    被告之檔案照片指認後雖證稱：90年2 月4 日警方另在陳銘
    欽住處查獲施用毒品之人包含被告陳健生，他使用的名字是
    「許建華」等語（見偵卷B 第28頁背面），惟並未明確證稱
    其先前所稱之「小陳」與自稱許建華之被告即為同一人，嗣
    經本院依法傳喚、拘提證人陳銘欽、謝佳琦復均未到案，無
    法證明該等偽鈔確為被告攜至陳銘欽住處；且經本院當庭勘
    驗原起訴及併案部分分別扣案之偽鈔，原起訴之扣案成品新
    版偽鈔，其中1 張鈔票左下角已有正背面掀起分離情形，可
    看出中間有以鉛筆描繪之痕跡；併案部分之扣案成品新版偽
    鈔顏色較原起訴之扣案偽鈔亮，且併案之偽鈔左方浮水印圖
    樣之線條較細，原起訴之扣案偽鈔浮水印線條則有暈開情形
    （見本院卷第94頁背面），二者亦有明顯差距，難認來源同
    一，尚不足為不利被告之認定。此外，復查無其他積極事證
    可佐，被告此部分犯罪不能證明，惟公訴人認此部分與前揭
    經論罪科刑部分有連續犯之裁判上一罪關係，爰不另為無罪
    之諭知。
據上論斷，依刑事訴訟法第299 條第1 項前段、第300 條、第30
2 條第2 款，妨害國幣懲治條例第3 條第1 項、第6 條，刑法11
條、刑法第2 條第1 項、第11條、第38條第1 項第2 款、第59條
，判決如主文。
本件經檢察官呂寧莉到庭執行職務
中    華    民    國  100     年    2     月    18    日
               刑事第六庭審判長法  官  林秀鳳
                               法  官  吳維雅
                               法  官  黃珮茹
以上正本證明與原本無異。
如不服本判決應於收受送達後 10 日內向本院提出上訴書狀，並
應敘述具體理由。其未敘述上訴理由者，應於上訴期間屆滿後
20 日內向本院補提理由書 (均須按他造當事人之人數附繕本 )
「切勿逕送上級法院」。
                               書記官  張馨尹
中    華    民    國  100     年    2     月    18    日
附錄論罪法條：
妨害國幣懲治條例第3 條第1項
意圖供行使之用，而偽造、變造幣券者，處無期徒刑或5 年以上
有期徒刑，得併科5 千元以下罰金。